# 请教陈版和大家当期所得税费用是负数

提问人：melonlovesummer 时间：2022-01-05 12:23:53
请教陈版和大家一个所得税费用披露的问题：由于今年账面计提的应交税费小于今年汇算清缴转回的暂时性差异对应的应交税费因此导致今年披露的当期所得税费用是 负 数数，想请教大家是否是合理的？所得税所得税 费 用用 2021 年 2020 年 当期所得税费用 递延所得税费用

回答人：chenyiwei
首先应考虑上年度确认当期所得税费用和应交所得税多于最终清算金额是否属于前期差错。如果确有合理理由的（如汇算清缴期间出台新的税收政策的影响），则其影响应调整在下一年度的损益中，此时出现“当期所得税费用”负数有可能是合理的。